臺灣高等法院臺中分院刑事判決　　 100年度交上訴字第2117號
上　訴　人
即　被　告　張耀銘
上列上訴人即被告因肇事逃逸罪案件，不服臺灣臺中地方法院
100年度交訴字第211號，中華民國100年8月23日第一審判決（起
訴案號：臺灣臺中地方法院檢察署100年度偵字第4223號），提
起上訴，本院判決如下：
    主  文
上訴駁回。
    理  由
一、依刑事訴訟法第350條、第361條、第362條、第367條規定，
    不服地方法院之第一審判決而上訴者，須提出上訴書狀，並
    應敘述具體理由，為上訴必備之程式；其所提出之書狀未敘
    述上訴理由，或僅曾以言詞陳述上訴理由者，均應於上訴期
    間屆滿後二十日內補提理由書於第一審法院。第一審法院經
    形式審查，認逾期未補提上訴理由者，應定期間先命補正；
    逾期未補正者，為上訴不合法律上之程式，應以裁定駁回。
    倘已提出上訴理由，但所提非屬具體理由者，則由第二審法
    院以上訴不合法律上之程式，判決駁回。而所謂具體理由，
    必係依據卷內既有訴訟資料或提出新事證，指摘或表明第一
    審判決有何採證認事、用法或量刑等足以影響判決本旨之不
    當或違法，而構成應予撤銷之具體事由，始克當之（例如：
    依憑證據法則具體指出所採證據何以不具證據能力，或依憑
    卷證資料，明確指出所為證據證明力之判斷如何違背經驗、
    論理法則）；倘僅泛言原判決認定事實錯誤、違背法令、量
    刑失之過重或輕縱，而未依上揭意旨指出具體事由，或形式
    上雖已指出具體事由，然該事由縱使屬實，亦不足以認為原
    判決有何不當或違法者（例如：對不具有調查必要性之證據
    ，法院未依聲請調查亦未說明理由，或援用證據不當，但除
    去該證據仍應為同一事實之認定），皆難謂係具體理由，俾
    與第二審上訴制度旨在請求第二審法院撤銷、變更第一審不
    當或違法之判決，以實現個案救濟之立法目的相契合，並節
    制濫行上訴（最高法院97年度台上字第892號判決意旨參照
    ）。
二、本件上訴人即被告張耀銘（下以被告稱之）不服原審判決而
    提起上訴，其上訴意旨略以：被告在臺中市○○○路○段要
    轉向精武路往進化路方向前去，當時被告有開啟方向燈，車
    速緩慢僅每小時10公里，而被害人車速甚快，向被告車輛之
    車牌中央衝撞，被告不知車牌掉落地上，且看被害人又起來
    牽車，人亦沒怎樣，被告雖未上前查詢被害人狀況而有錯誤
    ，惟被告已知錯，且與被害人達成民事和解，請從輕量刑等
    語。
三、按量刑輕重係屬事實審法院得依職權自由裁量之事項，苟已
    斟酌刑法第57條各款所列情狀而未逾越法定刑度，不得遽指
    為違法（最高法院72年度台上字第6696號、75年度台上字第
    7033號判例要旨參照），且在同一犯罪事實與情節，如別無
    其他加重或減輕之原因，下級審量定之刑，亦無過重或失輕
    之不當情形，則上級審法院對下級審法院之職權行使，原則
    上應予尊重（最高法院85年度臺上字第2446號判決意旨參照
    ）。
四、經查，本件被告所犯刑法第185條之4之肇事逃逸罪，其法定
    刑為「6月以上5年以下有期徒刑」，且被告曾於民國97年間
    因竊盜罪，經臺灣臺中地方法院以97年度中簡字第2066號判
    決判處有期徒刑3月確定，於98年6月20日縮刑期滿執行完畢
    （參臺灣高等法院被告前案紀錄表）。詎於上揭前案罪刑執
    行完畢，猶不知戒慎行事，仍再次觸犯本案，其所犯肇事逃
    逸罪須依刑法第47條第1項之規定加重其刑。次查，被告於
    偵查及原審審判程序中，對其上揭犯行，均自白不諱，原審
    依法審酌上情，並兼衡被告肇事後逃逸之行為，固值非難，
    然以本件犯罪情節，被告駕駛機車迴轉與被害人所駕駛同向
    機車發生碰撞，情節非重，被害人所受上開傷勢尚屬輕微，
    且被告於偵訊及法院審理時均坦承犯行，亦已於偵查中與被
    害人達成民事調解，並賠償其損失，其惡性情節尚非重大，
    而被告所犯之罪法定本刑為6月以上5年以下有期徒刑，於依
    累犯加重其刑後，最低之刑為有期徒刑7月以上，原審認縱
    處以最低之7月有期徒刑，亦屬過重，犯罪情狀尚堪憫恕，
    爰依刑法第59條規定酌減其刑。且被告之加重、減輕刑責事
    由，依法應先加後減。並審酌被告駕車肇事卻罔顧被害人之
    性命安全而逃逸，確屬可責，惟犯後坦承犯行，且於偵查中
    已與被害人達成民事調解，並賠償其損失等一切情狀，就被
    告所犯肇事逃逸罪，判處被告有期徒刑6月，並諭知易科罰
    金之折算標準。核其認事用法並無違誤之處，量刑亦屬妥適
    。綜上，本件被告上揭上訴意旨，並未提出任何具體事證指
    摘原審判決有何違法或不當之情形，顯屬上訴未敘述具體理
    由。依上揭說明，應認被告之上訴違背法律上之程式。爰依
    刑事訴訟法第372條之規定，不經言詞辯論，逕以判決駁回
    之。
五、應依刑事訴訟法第367條前段、第372條，判決如主文。
中    華    民    國   100    年    10    月    18    日
            刑事第二庭  審判長法  官  邱  顯  祥
                              法  官  張  國  忠
                              法  官  王  鏗  普
以上正本證明與原本無異。
如不服本判決應於收受送達後十日內向本院提出上訴書狀，其未
敘述上訴理由者，並得於提起上訴後十日內向本院補提理由書（
均須按他造當事人之人數附繕本）「切勿逕送上級法院」。
                              書記官  詹  雅  婷
中    華    民    國   100    年    10    月    18    日